【裁判字號】    96,勞上易,9
【裁判日期】    970219
【裁判案由】    給付資遣費等
【裁判全文】
臺灣高等法院民事判決                 96年度勞上易字第9號
上訴人即附
帶被上訴人  和新工程顧問股份有限公司
法定代理人  甲○○
訴訟代理人  許麗紅律師
被上訴人即
附帶上訴人  乙○○
訴訟代理人  曾孝賢律師
複 代理 人  黃尹貞律師
            梁淑華律師
上列當事人間給付資遣費等事件，上訴人對於中華民國95年11月
24日臺灣臺北地方法院94年度勞訴字第212號第一審判決提起上
訴，被上訴人為附帶上訴，本院於97年1月22日言詞辯論終結，
判決如下：
    主      文
上訴駁回。
原判決關於駁回附帶上訴人後開第三項之訴部分，暨命附帶上訴
人負擔訴訟費用之裁判均廢棄。
附帶被上訴人應再給付附帶上訴人新臺幣伍萬參仟參佰壹拾貳元
，及自民國九十四年九月十四日起至清償日止，按年息百分之五
計算之利息。
其餘附帶上訴駁回。
第二審訴訟費用關於上訴部分，由上訴人負擔。第一審訴訟費用
關於命附帶上訴人負擔部分，及第二審訴訟費用關於附帶上訴部
分，由附帶被上訴人負擔五分之一，餘由附帶上訴人負擔。
    事實及理由
一被上訴人即附帶上訴人起訴主張：伊自民國79年12月起受僱於
  上訴人即附帶被上訴人，兩造間存有僱傭契約關係，並有勞動
  基準法（下稱勞基法）之適用。於每週工時44小時期間，伊每
  月薪資新臺幣（下同）5萬元（含伙食費1,800元），另加給臺
  北津貼3,000元；每週工時40小時後，每月薪資48,600元，加
  班費每小時280元。迄93年5月27日因上訴人業務減少而批准伊
  自93年3月31日起資遣，並同意給付資遣費990,123元，惟迄未
  支付分文。嗣上訴人遲未派員與伊交接，伊繼續支援至93年12
  月間離職，是兩造自93年3月31日後另成立未定期限之僱傭契
  約關係。上訴人依序積欠伊93年3、4、10、11、12月份之薪資
  58,680元、65,182元、62,166元、65,045元、63,000元外，短
  發93年8、9、10月份薪資各5,610元、5,500元、5,709元，另
  積欠92年7-12月份加班費計114,920元，總計上訴人積欠伊之
  資遣費、薪資、加班費等1,435,935元（詳如附表請求金額欄
  所示）。爰依兩造之約定、僱傭契約之法律關係，求為命被上
  訴人如數給付，並自起訴狀繕本送達翌日起加計法定遲延利息
  之判決。
  上訴人則以：被上訴人雖為伊會計，然兼伊公司股東，持有股
  份910股，其家族持有已發行股數近20％，為大股東。伊於93
  年初財務發生困難，被上訴人家族欲抽回資金，其乃於93年5
  月27日藉口資遣，並要求發給資遣費，惟仍繼續支薪上班，俾
  抽回資金，伊董事長於被上訴人請求資遣之簽呈上雖記載同意
  之字樣，然真意在同意返還被上訴人家族資金，並非同意資遣
  ，另觀被上訴人資遣後仍繼續上班支薪，健保亦未退保，顯見
  無資遣之事實，被上訴人自不得請求伊給付資遣費。縱認被上
  訴人得請求伊給付資遣費之義務，然被上訴人迄未辦清移交手
  續前，仍不得為該請求。另被上訴人請求之薪資等，該等薪資
  明細總表為其自行製作，內容與事實不符；再其於94年2月底
  無預警離職，未辦理移交手續，且攜走業務上執掌之眾多文書
  ，且長期少扣應代扣之勞健保費用，將差額以其他員工應扣勞
  健保費用補足，顯見其於任職期間有重大不法情事，伊於94年
  11月28日依勞基法第12條第1項第4款之規定，對被上訴人終止
  僱傭契約云云，資為抗辯。
二原審命上訴人給付1,176,151元，及自94年9月14日起至清償日
  止，按年息5％計算之利息，駁回被上訴人其餘之請求。上訴
  人就其敗訴部分提起上訴，聲明：
  (一)原判決不利上訴人部分廢棄。
  (二)駁回被上訴人（在第一審）之訴。
  對於被上訴人之附帶上訴則聲明：附帶上訴駁回。
  被上訴人對上訴人之上訴聲明：上訴駁回。
  並就原審敗訴部分為附帶上訴，聲明：
  (一)原判決不利附帶上訴人部分廢棄。
  (二)附帶被上訴人應再給付附帶上訴人259,784元，及自94年9月
    14日起至清償日止，按年息5％計算之利息。
  (三)請准供擔保宣告假執行。
三被上訴人主張前揭事實，提出簽呈、薪資明細總表（下稱薪資
  表）、勤務記錄表、差額明細表等件為證（原審調字卷第5-13
  頁）。兩造就：(一)被上訴人受僱於上訴人，擔任會計職務，負
  責編列員工薪資、計算應發薪資及核計勞健保費用等工作，兩
  造間契約性質為僱傭契約，有勞基法之適用、(二)被上訴人持有
  上訴人股份910股，兼公司之股東、(三)上訴人公司董事長甲○
  ○於93年5月27日、93年6月9日被上訴人簽呈上簽字同意自同
  年3月底起資遣被上訴人，並發給資遣費990,123元（惟爭執該
  批示之效力）等事實不爭執。
四被上訴人請求上訴人給付1,435,935元，其請求項目、金額各
  如附表所示，是否有據，分述如下：
  (一)資遣費990,123元部分：
    1.被上訴人提出經上訴人董事長甲○○分別於93年5月27日
      、6月9日批准之簽呈2紙為證（下稱系爭簽呈），該簽呈
      分別載：「奉批資遣，擬以三月底生效，資遣費之計算如
      下‧‧‧四、資遣費計算月收乘以基金數67,127×14.75
      ＝990,123 元‧‧‧」、「一、奉准以93年3月底為資遣
      生效日，資遣費為新台幣九九０，一二三元‧‧‧」，有
      系爭簽呈在卷可憑（原審調字卷第5、6頁）。上訴人雖辯
      稱被上訴人家族為上訴人公司大股東，其領取上開資遣費
      之本意在抽回家族之資金，系爭簽呈所載上訴人同意被上
      訴人領取資遣費為兩造間通謀虛偽意思表示，應屬無效，
      被上訴人不得據以請求上訴人給付資遣費云云。按「表意
      人與相對人通謀而為虛偽意思表示者，其意思表示無效」
      ，民法第87條第1項前段定有明文，所謂通謀為虛偽意思
      表示，乃指表意人與相對人互相故意為非真意之表示而言
      。故相對人不僅須知表意人非真意，並須就表意人非真意
      之表示相與為非真意之合意，始為相當（最高法院51年台
      上字第215號判例參照）。然被上訴人先後於92年11月24
      日、93年4月1日提出申請書向上訴人為資遣請求，經上訴
      人代表人甲○○於93年4月12日依所請內容批示「准予所
      請，並將資遣金額依規定算出，再安排分期給付」等語，
      有申請書在卷可參（原審卷第110頁），被上訴人據此再
      於93年5月27日、93年6月7日分別掣發系爭簽呈2紙，顯然
      兩造自92年11月24日起，多次針對被上訴人請求離職應否
      領取資遣費、資遣費數額等溝通多次，無上訴人所稱通謀
      虛偽意思表示；再被上訴人固為上訴人公司股東，持有股
      份910股，為兩造所不爭執，然上訴人提出之股東名冊無
      由證明兩造間無欲受系爭簽呈所載文字拘束之真意；且系
      爭簽呈中資遣費之計算亦不能證明與被上訴人持有股份
      910股之價值間有何關聯性，上訴人復未就其與被上訴人
      互相故意為非真意之表示一節舉證以實其說，依上開說明
      ，系爭簽呈尚難認定係屬兩造間之通謀虛偽意思表示，上
      訴人上開辯解自無足採。
    2.上訴人另辯稱其於94年11月28日以存證信函對被上訴人表
      示「不得請求資遣費」而撤銷受詐欺、脅迫所為之意思表
      示云云。然按「因被詐欺或被脅迫而為意思表示者，表意
      人得撤銷其意思表示」、「前條之撤銷，應於發見詐欺或
      脅迫終止後，一年內為之」，民法第92條第1項、第93條
      前段分別定有明文。然上開存證信函僅載：「台端於公司
      任職期間，經查有未經批准而意圖不法利益，將自己之薪
      資‧‧調高‧‧再查有台端所掌管之重要文件及部分帳冊
      遺失‧‧之事，顯有業務侵占‧‧之不法刑責，及觸犯勞
      動基準法第十二條規定，違反‧‧‧情節重大，應予免職
      ；且不得請求資遣費，特此告知」云云（原審卷第41-42
      頁），未提及系爭簽呈之事，所稱被上訴人「不得請求資
      遣費」，亦非行使撤銷權；遑論上訴人之法定代理人於系
      爭簽呈第2紙批示之時間為93年6月7日，距上訴人寄發存
      證信函之94年11月28日已逾一年，不生撤銷意思表示之效
      力，上訴人辯稱其已撤銷系爭簽呈之意思表示云云，要屬
      無據。
    3.上訴人又抗辯被上訴人有竊盜、侵占、偽造文書、未辦理
      交接等重大違反勞動契約或工作規則情事，經上訴人以上
      述94年11月28日存證信函免職（詳上證四），系爭簽呈不
      生效力，其無庸給付被上訴人資遣費云云。然查兩造間原
      僱傭契約因資遣溯及生效於93年3月31日終止後，另於93
      年4月1日起另行成立一不定期限僱傭契約，該新僱傭契約
      至遲於上訴人94年1月8日收受被上訴人存證信函終止僱傭
      契約之意思表示時亦終止等情，為上訴人所自認，有被上
      訴人94年1月7日存證信函、上訴人筆錄「許麗紅律師：93
      年4月1日以後，只是處理善後問題，所以我們的解讀為不
      定期契約關係。第二段的不定期契約關係一直到94年1月8
      日上訴人公司收到被上訴人94年1月7日所發存證信函後，
      兩造終止不定期契約關係」可稽（本院卷(二)第12、25 頁
      ），上訴人自無由於94年11月28日以存證信函再次終止兩
      造間之舊或新之僱傭契約，上訴人前開抗辯，即無可採。
    4.上訴人再稱被上訴人縱得請求上訴人給付資遣費，亦僅得
      請求七成云云。然上訴人批准被上訴人資遣申請書時間為
      93年4月12日（原審卷第110頁），而上訴人至93年5月11
      日始召開董事會討論林文哲資遣費事宜，林文哲於同年月
      17日方與上訴人達成七折給付之和解，有上訴人董事會補
      充議程、林文哲之和解書可參（本院卷(一)第41頁、卷(二)第
      34頁），顯然被上訴人之資遣申請書早於林文哲之和解書
      之前，自無所謂「比照辦理」之可能。再上訴人於系爭簽
      呈上批示「金額可‧‧‧」，無以七折等文字之附註，於
      相關之轉帳傳票上亦載990,123元（原審卷第112頁），顯
      然上訴人應給付被上訴人之資遣費確定為990,123元。上
      訴人再稱系爭簽呈載「給付時間另指定」，上訴人迄今未
      指定給付時間，被上訴人不得據以請求云云。然按「清償
      期，除法律另有規定或契約另有訂定，或得依債之性質或
      其他情形決定者外，債權人得隨時請求清償，債務人亦得
      隨時為清償」，民法第315條定有明文。上訴人之法定代
      理人於系爭簽呈批示「給付時間另指定」，即屬未確定資
      遣費給付期限而屬於未定清償期，被上訴人自得隨時請求
      上訴人清償，上訴人上開辯解均無可採。
    5.以上，被上訴人得請求上訴人給付資遣費990,123元。
  (二)積欠薪資部分：
    1.被上訴人主張上訴人依序積欠被上訴人93年3、4、10月之
      薪資58,680元、65,182元及62,166元，提出薪資表3紙為
      證，上訴人就該薪資表形式上之真正、且其法定代理人甲
      ○○均在其上簽認等不爭執（原審調字卷第7-9頁）。上
      訴人雖主張系爭簽呈第1紙之內容為兩造通謀虛偽意思表
      示而屬無效，被上訴人僅能請求未加薪20％前之薪資，又
      甲○○在上開薪資表3紙上簽名係例行性工作，未一一仔
      細核對內容云云。然系爭簽呈非屬兩造通謀虛偽意思表示
      ，已如上述，且兩造於94年5月24日在臺北市政府勞工局
      勞資爭議協調時，上訴人之出席人法定代理人甲○○、訴
      訟代理人賴政律師陳述：「積欠93年3、4月薪水是事實‧
      ‧‧」等語（原審卷第131頁），從而，上訴人否認薪資
      表實質上之真正，非屬可採。依薪資表之記載，被上訴人
      93年3、4、10月應領薪資金額固依序為58,680元、65,182
      元及62,166元，然其實領薪資依序為50,733元、57,235元
      、55,219元，蓋被上訴人應領之薪資須由扣繳義務人即上
      訴人代為扣繳或繳納勞保費（每月472元）、所得稅（依
      序為7,000元、7,000元、6,000元）、健保費（每月475元
      ）（勞工保險條例第16條第1項、所得稅法第88條第1項第
      2款、第89條第1項第2款、全民健康保險法第29條第1項等
      規定參照）；另上訴人員工薪資銀行轉帳表所載被上訴人
      93年3、4、10月之存入金額亦依序為50,733元、57,235
      元、55,219元，有轉帳表可參（原審卷第115、118、121
      頁），從而，被上訴人得請求之93年3、4、10月份之薪資
      依序為50,733元、57,235元、55,219元。
    2.被上訴人主張上訴人積欠93年11、12月份之薪資65,045元
      、63,000元，提出93年11月、12月勤務記錄表（下稱勤務
      表）為證（原審調字卷第10頁）。上訴人之法定代理人甲
      ○○已於93年11月勤務表上簽名，該勤務表之記載應認為
      真正；另12月之勤務表上雖無甲○○或上訴人其他人員之
      簽名，上訴人於上述94年5月24日勞資爭議協調時陳述：
      「此員工稱93年‧‧12月積欠薪資，因公司無出勤紀錄無
      法確定是否有上班，須再確認」云云（原審卷第131頁）
      ，然上訴人於原審自認：「本件原告（被上訴人）任職被
      告（上訴人）公司期間，獨立負責辦理被告（上訴人）公
      司及被告（上訴人）公司所有員工之勞、健保費用申報及
      繳交。其後，原告（被上訴人）於九十三年底，在公司急
      於報稅之緊要關頭，毫無預警‧‧‧就忽然無故離職‧‧
      ‧」在卷（原審卷第18頁），顯然被上訴人上班至93年12
      月，依12月勤務表所載，被上訴人於93年12月27-31日均
      請假，與上訴人於原審陳述被上訴人於93年底正忙於報稅
      時毫無預警離職等情相符，是93年12月之勤務表仍得作為
      被上訴人上班時數之依據。
    3.被上訴人主張93年11、12月份薪資金額，乃以月薪50,000
      元加薪20％計，除以應上班工時（依序為176小時、184小
      時）乘以實際工時（依序為182小時、184小時）再加津貼
      3,000元，前者為65,045元〔50,000×1.2×（182÷176）
      +3,000＝65,045〕，後者為63,000元〔50,000×1.2×（
      184 ÷184）+3,000＝63,000〕云云（本院卷(二)第58頁）
      。然系爭簽呈第1紙載：「‧‧‧三、資遣時月收：每週
      四０小時之月薪四八、六００元‧‧‧五、四月以後之月
      薪‧‧‧請以目前之薪加20％‧‧」（原審調字卷第5頁
      ），是計算被上訴人93年11、12月份薪資加20％，非以每
      週工時44小時之50,000元計，應以每週工時40小時之
      48,600 元。又所謂加薪20％應扣除伙食費1,800元，此觀
      被上訴人提出93年10月之薪資表伙食費仍載1,800元自明
      （原審調字卷第9頁），則其93年11、12月份薪資為
      57,960元〔（48,600-1,800）×1.2+1,800＝57,960〕。
      另上訴人於原審提出之被上訴人93年11月薪資表應領金額
      、實領金額雖依序載65,045元、58,098元（原審卷第26頁
      ），然上訴人非自認該薪資表為真正，而係證明被上訴人
      記載其本身之薪資有不實之情形（原審卷第17頁背面），
      況11月薪資表所載底薪63,245元與勤務表所載被上訴人實
      際工時不符（詳後述），上訴人復未如前述93年3、4、10
      月份薪資表般於表單上簽名認可，該薪資表自不得作為有
      利於被上訴人認定之依據。
    4.被上訴人於93年11、12月之每週工時為40小時，即每週上
      班5日、週休2日，93年11、12月之週六日均為8日，有93
      年日曆表可憑（本院卷(二)第76頁），被上訴人應工作日數
      依序為22、23日，各合176小時、184小時，被上訴人主張
      應上班工時依序為176小時、184小時，即屬可採。至被上
      訴人主張其實際工時分別為182小時、184小時，然依勤務
      表載，其11、12月份上班時數依序為136小時、124小時（
      原審調字卷第10-11頁），苟被上訴人認其另有加班事實
      ，應舉證以實其說，其未能提出勤務表、出勤表等資料證
      明有加班事實，自不能逕認其實際工時為182小時、184小
      時；況縱被上訴人有加班之事實，仍得於勤務表上記載每
      日上班時數（如93年11月2、4、11日均上班10小時，即各
      加班2小時），其以上訴人不提出員工出勤表，逕謂應依
      民事訴訟法第342條第1項、第344條第1項、第345條第1項
      規定認被上訴人主張之事實為真實云云，尚無可取。被上
      訴人主張其實際工時182小時、184小時，非屬實在。以上
      ，被上訴人93年11、12月之薪資依序為47,787元（57,960
      ×136/176+3,000＝47,787，元以下四捨五入，以下同）
      、42,060元（57,960×124/184+3,000＝42,060），再各
      扣除勞保費472元、所得稅6,000元、健保費475元，被上
      訴人得請求之薪資依序為40,840元（47,000-000-0,000-
      475＝40,840）、35,113元（42,000-000-0,000 -475＝
      35,113）。
    (三)短發薪資部分：
      1.被上訴人主張上訴人法定代理人於93年11月宣布自93年
        起回復員工原薪，並承諾於93年11月一次補發93年8-10
        月之薪資差額云云，僅提出原證八並援引上訴人提出之
        被證二（本院卷(二)第59頁）。然查原證八（原審調字卷
        第12頁）係被上訴人自行製作之差額明細表，未經上訴
        人簽名核可；另被證二之薪資表載被上訴人於93年8-10
        月之底薪依序為59,340元、58,200元、60,366元，以其
        所稱上開差額之計算為「（50,000－45,600）×（1＋
        加薪20％）×（當月實際工時÷當月應上班工時）＝各
        月差額」、實際、應上班工時比依序為「170/160、175
        /168、173/160」云云（本院卷(二)第59頁），係謂93年8
        -10月份原以45,600元加薪後計算底薪（均不含伙食費
        1,800元），然以此計算被上訴人之93年8-10月份底薪
        依序為58,140元（45,600×1.2×170/160＝58,140）、
        57,000元（45,600×1.2×175/168＝57,000）、59,166
        元（45,600×1.2×173/160＝59,166），縱加上3,000
        元津貼後依序為61,140元、60,000元、62,166元，均與
        上開薪資表之記載不符，又被上訴人據以計算之各月實
        際工時，未提出勤務表或出勤表（應舉證證明有加班事
        實者為被上訴人）證明其主張之實際工時為真實，其逕
        請求上訴人給付薪資差額即屬無據。
      2.再被上訴人93年4月份後之薪資以原支薪加20％，加薪
        20％前後之薪資為48,600元、57,960元，有如上述。苟
        依被上訴人所稱上訴人宣布自93年8月起回復員工原薪
        ，應係回復48,600元，非回復為50,000元之1.2倍，縱
        係指回復為每週44工時之50,000元，亦不得以1.2倍計
        ，蓋原薪不論指每週44工時之50,000元或每週40工時之
        48,600元，均無另加20％之約定。被上訴人再以上訴人
        已自認短發薪資云云，然上訴人係陳述：「（就被上訴
        人乙○○主張93年3、4、10、11、12月支援期間之薪資
        ，上訴人公司尚短發其93年8、9、10月份薪資，亦積欠
        乙○○92年7月至12月份加班費未給付，有何意見？）
        確實是有，但兩造計算時數不一樣」云云（本院卷(二)第
        13頁），然上訴人所稱「確實是有」係指確有積欠被上
        訴人款項之事實，包括積欠資遣費、93年3、4、10月薪
        資部分，並一再爭執被上訴人之計算方式有誤，尤指資
        遣費應以七折計（本院卷(二)第71-75頁），非自認積欠
        被上訴人資遣費、薪資、短發薪資、加班費等，此觀被
        上訴人隨即陳述「資遣費計算方式我們是算到3月底，
        被上訴人並無多算」自明，被上訴人主張上訴人已自認
        積欠短發薪資云云，非屬實在。
      3.被上訴人請求上訴人給付93年8-10月短發薪資5,610元
        、5,500元、5,709元，於法無據，不應准許。
    (四)92年7-12月份加班費114,920元部分：
      1.被上訴人提出92年度7-12月應付未付加班費為證（原審
        調字卷第13頁），然上訴人否認該文書之真正，被上訴
        人應提出其確有加班之事實之證據，如勤務表、出勤表
        等，為其有利證據之認定。被上訴人又謂上訴人已自認
        積欠加班費，然上訴人未自認該等事實，理由同前，被
        上訴人自不得以上訴人自認為由，遽請求上訴人給付上
        開加班費。
      2.被上訴人另主張上訴人無正當理由不從提出文書之命，
        應依民事訴訟法第342條第1項、第344條第1項第3款、
        第4款、第5款及第345條第1項之規定，認被上訴人主張
        之（加班）事實為真正云云。按「聲明書證，係使用他
        造所執之文書者，應聲請法院命他造提出」、「下列各
        款文書，當事人有提出之義務‧‧‧三  為他造之利益
        而作者。四  商業帳簿。五  就與本件訴訟有關之事項
        所作者」、「當事人無正當理由不從提出文書之命者，
        法院得審酌情形認他造關於該文書之主張或依該文書應
        證之事實為真實」，民事訴訟法第342條第1項、第344
        條第1項第3款、第4款、第5款、第345條第2項定有明文
        ，是當事人有提出文書義務者為執有該文書者，上訴人
        辯稱出勤紀錄已過保存期限，被上訴人仍聲請命上訴人
        提出，自屬無據。被上訴人另主張依中興保全股份有限
        公司（下稱中興保全公司）函，足證上訴人員工之刷卡
        紀錄均由上訴人自行保管，上訴人自得提出該等資料云
        云（本院卷(二)第60-61頁）。查中興保全公司固以96年
        10月29日中興字第962070號函載：「‧‧‧相關門禁進
        出紀錄均由客戶自行管理‧‧‧本公司並未持有相關任
        何資料‧‧‧」在卷（本院卷(一)第228頁），然該函僅
        在陳明中興保全公司未持有上訴人相關門禁資料，因相
        關資料由客戶即上訴人自行管理，所謂自行管理非謂上
        訴人迄今仍持有該等資料，上訴人因自行管理該等資料
        ，仍有因保存期限之經過將相關資料銷燬而不再持有該
        等資料，被上訴人以中興保全公司上開函，逕謂上訴人
        迄今仍持有該等資料云云，非屬可採。再被上訴人既得
        以提出93年3、11-12月之勤務表（原審卷第123、124、
        129頁），非不得提出92年7-12月份之勤務表為其有利
        證據之認定，其請求上訴人提出相關資料，於上訴人無
        法提出時，逕依上開規定主張應認被上訴人主張加班之
        事實為真實云云，即無足取。
      3.再依被上訴人所述，上訴人員工薪資表之底薪均係以每
        月薪資乘以（當月實際工時÷當月應上班工時），即苟
        被上訴人確有加班之事實，薪資表已將加班費列入，如
        93年11月份之勤務表其中2、4、11日之上班時數載10小
        時，即各有2小時加班之事實，被上訴人未提出92年7-
        12月份之薪資表，證明上訴人未將加班費計入，其逕請
        求上訴人給付加班費114,920元，亦屬無據。
    (五)以上，被上訴人得請求之金額計1,229,463元（詳如附表
      所示）。
五綜上所述，被上訴人依兩造間僱傭契約之法律關係，請求上訴
  人給付被上訴人1,229,463元，及自起訴狀繕本送達翌日即94
  年9月14日起至清償日止按年息5％計算之利息，於法有據，應
  予准許，其逾此範圍之請求，於法無據，應予駁回。上開被上
  訴人得請求之1,229,463元，扣除原判決命給付之1,176,151元
  本息，上訴人應再給付53,312元本息（1,229,463-1,176,151
  ＝53,312元）。原審命上訴人給付1,176,151元本息，並依兩
  造之聲請，均定相當擔保金分別為假執行、免為假執行之諭知
  ，核無不合，上訴人上訴意旨指摘原判決此部分不當，求予廢
  棄改判，為無理由，應予駁回。上開應再給付部分，原審為附
  帶上訴人敗訴之判決，尚有未洽，上訴意旨指摘此部分原判決
  不當，求予廢棄改判，為有理由，應由本院予以廢棄，改判如
  主文第三項所示。原審駁回附帶上訴人超過1,229,463元本息
  之請求，並駁回其假執行之聲請，核無不合，附帶上訴人附帶
  上訴意旨指摘原判決此部分不當，求予廢棄改判，為無理由，
  應予駁回。本件所命給付，上訴人上訴第三審所得受之利益未
  逾150萬元，不得上訴第三審，本院判決後已告確定，被上訴
  人聲請准供擔保請求宣告假執行，自非所許，其於本院聲請就
  再給付部分為假執行之聲請，應予駁回，原審駁回被上訴人此
  部分假執行之聲請，理由雖有不同，結論則無二致，此部分原
  判決仍應予以維持。
六本件因事證已臻明確，兩造其餘攻擊、防禦方法及所為之立證
  ，經審酌後認與判決之結果不生若何影響，無庸再逐一予以論
  列，合併敘明。
據上論結，本件上訴為無理由、附帶上訴為一部有理由、一部無
理由，依民事訴訟法第449條第1項、第2項、第450條、第78條、
第79條，判決如主文。
中    華    民    國    97    年    2     月    19    日
                    勞工法庭
                        審判長法  官 沈方維
                              法  官 呂淑玲
                              法  官 湯美玉
正本係照原本作成。
不得上訴。
中    華    民    國    97    年    2     月    19    日
                              書記官 蕭進忠


司法院資訊處製作；財團法人民間司法改革基金會備份。
